臺灣臺北地方法院民事判決　　　　　　　96年度訴字第6199號
原　　　告　萬家福股份有限公司
法定代理人　己○○
訴訟代理人　戊○○
被　　　告　佳乳食品股份有限公司
　　　　　　　　　　　　室
法定代理人　乙○○
訴訟代理人　丙○○
　　　　　　丁○○
　　　　　　甲○○
上列當事人間損害賠償事件，本院於96年9月13日言詞辯論終結
，判決如下：
    主  文
原告之訴駁回。
訴訟費用由原告負擔。
    事實及理由
一、原告主張：原告與被告間定有銷售合約，有效期間自民國（
    下同）94年1月1日至94年12月31日止，合約到期後被告仍依
    原契約條件持續不斷供貨給原告，直到95年4月11日雙方談
    判破裂為止。然於上開合約談判破裂前，原告於95年2月間
    製作同年4月13日至4月27日檔期商品DM時，被告曾於同年2
    月20日洽請原告同意上開檔期提報配合促銷商品，嗣被告於
    同年月22日由其業務代表黃意中提報「優沛蕾龍根優酪乳、
    美麗優酪乳原味、美麗優酪乳藍莓920ML/瓶」（下稱系爭產
    品及系爭促銷提報），並經原告同意後簽字確認無誤，原告
    乃依上開DM明細送交公司企劃部進行DM排版製作，於95年4
    月9日完成全省DM派報，詎被告業務處副處長、徵信暨稽核
    經理、業務課長等三人突於95年4月13日至原告公司表示不
    願依雙方上開促銷活動於95年4月13日至4月27日提供系爭產
    品予原告，致原告無從依DM所示供貨，而遭消費者檢舉不實
    廣告經公平會處57萬元罰鍰、並經台灣板橋地方法院96年度
    小上字第2號判處應賠償消費者2,650元。查被告應依約於95
    年4月13日至4月27日供應系爭產品，卻因可歸責之事由致未
    給付，依民法第229條第1項、第231條第1項規定被告自95年
    4 月27日屆滿時起應負遲延責任，原告並得依民法第231條
    第1項規定請求被告賠償因遲延所生之損害，並聲明：被告
    應給付原告572,650元，並自起訴狀繕本送達翌日起至清償
    日止，按年息百分之5計算之利息。
二、被告則以：兩造間於94年簽定「贊助金及銷售合約書」（下
    稱銷售合約書），有效期間為94年1月1日至94年12月31日，
    屆滿後兩造自95年1月開始持續對新合約進行協商，但因協
    商無結果，至95年4月9日因雙方對於「帳款付款條件」無法
    取得共識故合意終止所有交易關係，原告亦自95年4月10日
    起陸續與被告辦理退貨，被告對原告既已無供貨義務，原告
    因95年4月13日至4月27日未能按其促銷廣告內容供貨予消費
    者而遭公平會處罰一事，即與被告無關。又被告故不否認95
    年2月間向原告提報配合促銷一事，然促銷提報係依附主合
    約「銷售合約書」進行，然雙方既已於4月9日終止所有交易
    關係，也就是自95年1月1日起兩造確定未簽訂銷售合約，既
    然主約不成立，則被告在95年2月所提依附在主合約的提報
    亦因而失效。再者，原告在基隆店及新竹店之商品退貨單，
    並有原告所稱在95年4月13日至4月27日所擬促銷之系爭產品
    ，是以原告亦肯認雙方已終止所有交易，否則豈有將擬促銷
    系爭產品退回之理？退一步言，原告辦理退貨後，在執行上
    述促銷活動前，既未向被告下訂單也未通知被告出貨品項與
    數量，在雙方合意結束所有交易關係並辦理退貨的情形下，
    被告並無任何法律依據提供促銷商品與原告。是以原告以未
    有效成立之契約或促銷提報，請求被告負給付遲延責任，顯
    無可採等語，資為抗辯。並聲明：原告之訴駁回。
三、兩造不爭執之事實：
  (一)兩造間定有銷售合約，有效期間自94年1月1日至94年12月31
    日止，合約到期後雙方未續約，然被告仍依原契約條件持續
    供貨給原告。
  (二)95年2月間原告製作同年4月13日至4月27日檔期商品DM時，
    被告曾於同年2月22日由其業務代表提報系爭產品供促銷，
    並經原告公司同意後簽字確認無誤。
  (三)兩造於95年4月間因談判破裂，原告即於95年4月11日起將包
    含系爭產品在內之被告商品退貨予被告。
四、原告雖主張被告應負給付遲延損害賠償責任云云，但為被告
    所否認，並以前開情詞置辯。是以本件之爭點即在於：兩造
    合約是否已合意終止？經查：
  (一)兩造於94年間簽定之銷售合約書有效期間雖為94年1月1日至
    94年12月31日，然銷售合約第13條約定：「合約到期時，雙
    方應在次年1月31日前完成續約動作，未續約者比照舊合約
    扣款」（見原證3），兩造亦不否認銷售合約到期後雖未續
    約，但仍比照原合約供貨、給與促銷贊助金及扣款，應認銷
    售合約仍繼續存在。
  (二)惟上開銷售合約內僅約定由原告秉持誠信原則並積極銷售被
    告商品，並約定被告應給付原告之促銷贊助金、及原告未進
    貨之罰款，但對於原告銷售之產品種類、數量、金額等，並
    未約定，原告陳稱：「（95年起如何出貨？）由原告下原證
    四出貨單給被告，被告就會出貨」等語，而被告雖曾於95年
    4 月向原告提出促銷提案（見證物5），然其上亦僅有產品
    及單價之記載，並無數量之記載，原告亦陳稱：「（證物5
    即被告之促銷提報，為何沒有數量的約定）只要在促銷期間
    ，我們出多少貨，他就必須供多少貨」（見本院96年9月13
    日言詞辯論筆錄第2至3頁），足見兩造間雖有銷售合約之約
    定，然應促銷之產品為何，須另依促銷提報所提報之產品而
    定，且促銷產品出貨之數量須待原告下定貨單予被告始得出
    貨，足見被告辯稱促銷提報是依附銷售合約存在、且須先由
    原告提出貨單才能出貨等語，堪信為真實。
  (三)再者，原告並不否認至95年4月11日前已進貨之產品包含系
    爭欲促銷之產品（見本院96年9月13日言詞辯論筆錄第2頁）
    ，惟原告於95年4月11日，將含系爭促銷產品在內之所有被
    告產品，均退貨予被告等情，有原告公司商品退貨單附卷可
    參（見被證一），原告亦自承因為被告派人到公司表示要終
    止合作關係，其只好同意等語（見本院96年9月13日言詞辯
    論筆錄第3頁），雖兩造對於合意終止之日期有爭執（原告
    主張95年4月13日，被告主張95年4月10日），然依退貨單所
    示，原告於4月10日及4月11日辦理退貨，應認兩造之上開銷
    售合約已於4月10日合意終止，此外，原告於退貨時，將促
    銷檔期所欲促銷之產品一併退回予被告，益證原告亦有一併
    終止系爭促銷提報之意思，否則豈有將擬促銷之產品悉數退
    回之理？足見被告辯稱系爭銷售合約及促銷提報已合意終止
    等語，堪信為真實，兩造合約既已合意終止，被告無供貨之
    義務，自不負給付遲延之責。
五、從而，原告主張依民法第229條、第231條規定，請求被告給
    付572,650元，並自起訴狀繕本送達翌日起至清償日止，按
    年息百分之5計算之利息，為無理由，應予駁回。
六、本件為判決之基礎已臻明確，兩造其餘之陳述及所提其他證
    據，經本院斟酌後，認為均於判決之結果無影響，亦與本案
    之爭點無涉，自無庸逐一論述，併此敘明。
七、據上論結，本件原告之訴為無理由，依民事訴訟法第78條
    規定，判決如主文。
中　　華　　民　　國　　96　　年　　10　　月　　5 　　日
                  民事第五庭    法　官　蔡如琪
以上正本係照原本作成
如對本判決上訴，須於判決送達後20日內向本院提出上訴狀
中　　華　　民　　國　　96　　年　　10　　月　　5　　日
                    　　　　　　書記官　林孔華
